臺灣彰化地方法院刑事判決
110年度交易字第237號
公  訴  人  臺灣彰化地方檢察署檢察官
被      告  施宇哲


上列被告因公共危險案件，經檢察官提起公訴（110年度偵字第2
731號），被告於準備程序中就被訴事實為有罪之陳述，本院裁
定以簡式審判程序審理，判決如下：
    主  文
施宇哲駕駛動力交通工具，吐氣所含酒精濃度達每公升零點二五
毫克以上，累犯，處有期徒刑柒月，併科罰金新臺幣貳萬元，罰
金如易服勞役，以新臺幣壹仟元折算壹日。
    犯罪事實
一、施宇哲於民國110年2月20日中午12時許起至18、19時許止，
    在彰化縣○○鄉○○路0段0巷00號附近某處所，飲用啤酒後，竟
    基於酒後駕駛動力交通工具之犯意，於同日19時15分許，駕
    駛謝佩吟之車牌號碼00-0000號自用小客車，搭載謝佩吟及
    張棟樑上路，而於倒車至福興鄉沿海路5段7巷28號前，不慎
    擦撞黃明華停放之車牌號碼0000-00號自用小客車。嗣經警
    據報處理，發覺施宇哲酒後駕車，而於同日21時9分許，在
    彰化縣警察局鹿港分局福興分駐所，對施宇哲施以吐氣酒精
    濃度測試，測得其吐氣中之酒精濃度為每公升0.83毫克。
二、案經彰化縣警察局鹿港分局報告臺灣彰化地方檢察署檢察官
    偵查起訴。
    理    由
甲、證據能力部分：
    本判決下列所引用以認定被告犯罪事實之供述及非供述證據
    ，被告或同意證據能力（本院卷第68頁），或未於言詞辯論
    終結前聲明異議，復查無不法取得之違法情事，並為證明犯
    罪事實存否所必要，及經本院踐行合法調查證據程序，是認
    均具有證據能力。
乙、認定犯罪事實所憑之證據及理由：　　
一、上揭犯罪事實，業經被告坦承不諱，並有證人謝佩吟、張棟
    樑、黃明華於警詢之證述，互核大致相符，且有彰化縣警察
    局道路交通事故當事人酒精測定紀錄表、監視器影像擷圖及
    蒐證照片、彰化縣○○○○○○○道路○○○○○○○○○○○○○號查詢汽車車
    籍、證號查詢汽車駕駛人、道路交通事故現場圖、道路交通
    事故調查報告表（一）、（二）-1（偵卷第24至41頁）在卷
    可參。是核被告自白與事實相符，其犯行堪予認定，事證明
    確，應依法論科。
二、核被告所為，係犯刑法第185條之3第1項第1款之酒後不能安
    全駕駛動力交通工具罪。　　
三、被告前因酒後不能安全駕駛之公共危險案件，經本院以105
    年度交易字第446號判決判處有期徒刑6月，於106年6月28日
    執行完畢（下稱累犯前案）等情，有臺灣高等法院被告前案
    紀錄表在卷可憑。被告於受有期徒刑執行完畢5年以內，故
    意再犯本件有期徒刑以上之罪，符合刑法第47條第1項所規
    定之累犯。茲參酌大法官第775號解釋意旨，審酌被告所犯
    累犯前案即為酒後不能安全駕駛之公共危險案件，又犯本案
    犯行，顯見就是類犯罪具特別惡性，刑罰之反應力薄弱，依
    其本案所犯情節，難認有因適用刑法第47條第1項規定加重
    最低本刑致無法處以最低法定本刑而有所受刑罰超過所應負
    擔罪責之罪刑不相當的過苛情形。是其本案所為犯行，應依
    前開累犯之規定，加重其刑。
四、爰以行為人之責任為基礎，審酌被告前因酒後不能安全駕駛
    之公共危險案件，經本院以①102年度交簡第120號判決判處
    拘役59日確定；②102年度交簡字第1967號判決判處有期徒刑
    4月確定；③104年度交簡字第832號判決判處有期徒刑5月，
    併科罰金新臺幣（下同）3萬元確定；④105年度交易字第446
    號判決判處有期徒刑6月確定，有臺灣高等法院被告前案紀
    錄表及各該案判決在卷可參，足見其未能從多次前案中記取
    教訓、自我警惕，乃再犯本案相同之罪，於酒後酒測值超過
    刑責標準值甚高之情況下，恣意駕駛自用小客車，所為實極
    危險，足徵其漠視國家對於酒後駕車行為之禁令，無視其他
    用路人及自己之用路安全，所生危害非輕微，應予譴責，並
    兼衡被告並未造成他人傷亡，及審酌其酒精測定濃度值、犯
    罪動機、手段、目的、坦認犯行之犯罪後態度，及其自陳：
    我高職畢業，沒有專長及證照，已婚，有3個小孩（2個就讀
    國中，1個就讀高中），我跟父母親、妻小、兄弟姊妹同住
    在母親的房子，目前從事粗工，每月收入約1萬元左右，有
    欠卡債約30萬元等語之智識程度、家庭生活及經濟狀況、檢
    察官具體求刑為適當等一切情狀，量處如主文所示之刑，並
    就罰金部分，諭知易服勞役之折算標準。
五、據上論斷，依刑事訴訟法第273條之1第1項、第299條第1項
    前段，判決如主文。
本案經檢察官林芬芳提起公訴，檢察官廖偉志到庭執行職務。
中　　華　　民　　國　　110 　年　　8 　　月　　16　　日
                  刑事第二庭        法  官  吳芙如
以上正本證明與原本無異。
如不服本判決應於收受判決後20日內向本院提出上訴書狀，並應
敘述具體理由。其未敘述上訴理由者，應於上訴期間屆滿後20日
內向本院補提理由書(均須按他造當事人之人數附繕本)「切勿逕
送上級法院」。
中　　華　　民　　國　　110 　年　　8 　　月　　16　　日
                                    書記官  林盛輝

附錄本案論罪科刑法條全文：
中華民國刑法第185條之3
駕駛動力交通工具而有下列情形之一者，處2年以下有期徒刑，
得併科20萬元以下罰金：
一、吐氣所含酒精濃度達每公升零點二五毫克或血液中酒精濃度
    達百分之零點零五以上。
二、有前款以外之其他情事足認服用酒類或其他相類之物，致不
    能安全駕駛。
三、服用毒品、麻醉藥品或其他相類之物，致不能安全駕駛。
因而致人於死者，處3年以上10年以下有期徒刑；致重傷者，處1
年以上7年以下有期徒刑。
曾犯本條或陸海空軍刑法第54條之罪，經有罪判決確定或經緩起
訴處分確定，於五年內再犯第1項之罪因而致人於死者，處無期
徒刑或5年以上有期徒刑；致重傷者，處3年以上10年以下有期徒
刑。　
公　訴　人　臺灣彰化地方檢察署檢察官
被　　　告　施宇哲　男　(民國00年0月0日生)
　　　　　　　　　　身分證統一編號：Z000000000號
　　　　　　　　　　住彰化縣○○鎮○○里○○巷00號
後，竟基於酒後駕駛
    動力交通工具之接續犯意，